台灣苗栗地方法院刑事判決　　　　　　　　　　　　　　九十年度易字第五八八號
　　公　訴　人　臺灣苗栗地方法院檢察署檢察官
　　被　　　告　甲○○
右列被告因竊盜案件，經檢察官聲請以簡易判決處刑（九十年度偵字第七五九號）暨
移送併案審理（臺灣苗栗地方法院檢察署九十年度偵字第二四五八號、第三二三五號
、臺灣新竹地方法院檢察署九十年度偵字第三二七八號），本院認不宜以簡易判決處
刑，乃適用通常審理程序，判決如左：
    主      文
甲○○連續攜帶兇器竊盜，處有期徒刑貳年，應於刑之執行前，令入勞動處所強制工
作年。
扣案之鑰匙支及油壓剪壹支均沒收。
    事      實
一、甲○○曾有竊盜、業務過失致死、業務過失傷害及二次違反麻醉藥品管理條例前
    科，其最近一次為民國八十九年十月二十三日因業務過失致死案件，經臺灣桃園
    地方法院判處有期徒刑一年，嗣經上訴台灣高等法院，經該院於九十年四月十八
    日駁回上訴在案（未構成累犯），乃有犯罪習慣之人，詎仍不知悔改，竟意圖為
    自己不法所有，並基於概括犯意，自八十八年十一月六日下午二時許起至八十九
    年一月十日上午九時許止，先後於如附表編號一至七所示之時間、地點，以持鑰
    匙、徒手或客觀上足致他人生命、身體、安全發生危害之油壓剪等行為態樣，分
    別竊取姜碧珍等人所有如附表編號一至七所示之物。嗣經警先後於附表編號一至
    七所示之時間地點查獲，並扣得甲○○所有供竊盜用之鑰匙三支及油壓剪一支，
    始查悉上情。
二、案經苗栗縣警察局頭份分局報請台灣苗栗地方法院檢察署檢察官聲請簡易判決處
    刑暨內政部警政署國道公路警察局省道第一隊報請台灣新竹地方法院檢察署檢察
    官、苗栗縣警察局移送台灣苗栗地方法院檢察署檢察官移送併案審理。
    理      由
一、訊據被告甲○○對於右揭事實除附表編號五所示之竊盜事實否認外，其餘竊盜事
    實於本院審理中均坦承不諱，核與被害人姜碧珍、賴江燕珍、戊○○、庚○○、
    辛○○、丙○○於警訊中指述失竊情節相符，且有贓物認領保管單五紙附卷可稽
    及鑰匙三支、油壓剪一支扣案可資佐證，被告上揭自白部分確與事實相符。至被
    告對於附表一編號五所示之竊盜事實雖矢口否認其涉有竊盜犯行，並辯稱：車號
    ＪＳ─八八二一號自用小客貨車是伊向丁○○借的，丁○○於九十年六月二十日
    以後之某日在新竹縣寶山鄉中華大學附近交給他，伊並未竊取該車云云，惟查，
    丁○○並未在被告所述之上開時間、地點交付車號ＪＳ─八八二一號自用小客貨
    車給被告乙節，迭據證人丁○○於警訊時、偵查中證述明確。而本件縱認被告於
    本院審理中辯稱：丁○○將車借伊使用一星期即被警察之情屬實，則以上開自用
    小客貨車失竊時間係在九十年六月二十日二十一時許，丁○○交付其使用時間卻
    在九十年六月二十日以後之某日，而被告經警查獲時間乃在九十年七月二日等情
    ，推算丁○○交付被告上開車輛時間，應係在九十年六月二十四日或二十五日左
    右，衡情倘上開車輛係丁○○竊取，證人丁○○豈會僅使用三、四日即不再使用
    ，而交予被告使用﹖且上開車輛經警查獲時係由被告駕駛中，在無任何積極證據
    情形下，尚難以被告之供述即認係證人丁○○所竊取；本件證人丁○○於本院審
    理中雖屢經傳喚及拘提仍未到庭，惟其並未將上開車輛交給被告乙節，已據證人
    丁○○迭於警訊時、偵查中證述明確，是證人丁○○之上開證言，尚堪採信。從
    而，被告上揭辯解，自無可採。此外，復有贓物認領保管單一紙附卷可憑，被告
    前揭竊盜犯行應堪認定。從而，本件事證明確，被告右揭竊盜犯行均堪予認定，
    應予依法論科。
二、查油壓剪客觀上足致他人生命、身體、安全發生危害，是攜帶油壓剪行竊自係犯
    刑法第三百二十一條第一項第三款之攜帶兇器竊盜罪；核被告甲○○就附表編號
    七所示之行為，係犯刑法第三百二十一條第一項第三款之攜帶兇器竊盜罪，就附
    表編號一至六所示之行為，係犯刑法第三百二十條第一項之普通竊盜罪。又公訴
    人雖未敘及被告於如附表編號二至七所示之時間、地點竊盜犯行（臺灣苗栗地方
    法院檢察署九十年度偵字第二四五八號、第三二三五號、臺灣新竹地方法院檢察
    署九十年度偵字第三二七八號移送併辦部分），惟被告此部分犯行與檢察官起訴
    部分，具有連續犯之裁判上一罪之關係，屬同一事實，而為起訴效力所及，本院
    自應併予審理判決，附此敘明。被告先後多次竊盜犯行，時間緊接，犯罪構成要
    件相同，顯係基於概括犯意反覆為之，應依連續犯之規定，論以刑法第三百二十
    一條第一項第三款之攜帶兇器竊盜罪一罪，並依法加重其刑。爰審酌被告犯罪之
    動機、目的、手段、行竊次數高達七次及所得、犯罪後態度等一切情狀，從重量
    處如主文所示之刑，以示懲儆。查被告曾有竊盜、業務過失致死、業務過失傷害
    及二次違反麻醉藥品管理條例前科，其最近一次為民國八十九年十月二十三日因
    業務過失致死案件，經臺灣桃園地方法院判處有期徒刑一年，嗣經上訴台灣高等
    法院，經該院於九十年四月十八日駁回上訴在案（未構成累犯），有台灣高等法
    院檢察署刑案紀錄簡覆表一紙在卷可稽，本件被告復於不到六個月期間內，前後
    行竊多達七次，顯見被告係有犯罪習慣之人，爰依竊盜犯贓物犯保安處分條例第
    三條第一項第一款之規定，併予諭知被告應於刑之執行前，令入勞動處所強制工
    作三年，以資矯正。附表編號一至三所示之鑰匙三支及附表編號七所示之油壓剪
    一支，均係被告所有供行竊用之工具，業據被告供明在卷，爰依刑法第三十八條
    第一項二款之規定予以宣告沒收。至附表編號五所示被告行竊用之鑰匙一支，雖
    係被告所有供其行竊用之工具，惟並未扣案，為免將來執行沒收之困難，爰不予
    宣告沒收，併此敘明。
三、至台灣苗栗地方法院檢察署檢察官於九十年七月十二日以乙○永呂九十偵三二三
    五字第０八九０四號公函移送併案意旨略以：被告甲○○與案外人丁○○共同於
    九十年六月二十八日上午七時許，在苗栗縣竹南鎮○○路一一九六巷三號，持鉗
    子、美工刀等工具竊取被害人己○○所有之車號ＣＦ─二九七二號自用小客貨車
    一部，因認被告涉有刑法第三百二十一條第一項第三款之加重竊盜罪，認與本件
    具有連續犯之關係，屬裁判上一罪，請求併審（併辦案號為九十年偵字第三二三
    五號）等語，惟查，經本院詳查全卷內容被告於警訊時及偵查中即否認其涉有上
    開竊盜犯行，並辯稱：車子係丁○○偷的，伊沒有偷等語，而徵諸證人丁○○於
    警訊時、偵查中雖證述：該車係被告偷的，車子係被告借予使用等語，惟參以上
    開車輛之查獲過程，係被告在九十年七月二日十六時三十分經警查獲時，被告以
    電話通知丁○○到其住處後，丁○○帶警察至新竹市○○街三十四巷九號前起出
    上開車輛等情，業據證人丁○○於警訊時、偵查中證述屬實，則倘該車如係被告
    偷的，則被告為何不知上開車輛放在何處，而由丁○○帶警察去將上開車輛取出
    ﹖況本件證人丁○○於本院審理中屢經傳喚及拘提仍未到庭，且上開車輛經警查
    獲時係由丁○○使用中，在無任何積極證據情形下，尚難以單以證人丁○○迭於
    警訊時、偵查中之證述，即認上開車輛係被告竊取。是被告上揭辯解，自堪採信
    。此外，復查無其他積極證據足資證明被告確有上揭併辦部分之竊盜犯行，是與
    本件難謂有連續犯之裁判上一罪關係，且未據起訴，是併辦部分本院無從審究應
    檢還檢察官另為妥適之處理（司法院八五院台廳刑一字第一三六六八號函參照）
    ，附此敘明。
據上論斷，應依刑事訴訟法第四百五十二條、第二百九十九條第一項前段，刑法三百
二十一條第一項第第三款、第五十六條、第三十八條第一項第二款，竊盜犯贓物犯保
安處分條例第三條第一項第一款、第四條，判決如主文。
本案經檢察官蔡宗熙到庭執行職務。
中        華        民        國    九十一    年    三    月    十九    日
                                      臺灣苗栗地方法院刑事第二庭
                                          法  官  吳  炳  桂
右正本證明與原本無異。
如不服本判決，應於送達後十日內向本院提出上訴狀（須附繕本），上訴於台灣高等
法院台中分院。
                                          書記官  楊  慧  萍
中        華        民    國    九十一    年    三    月  二十二    日
附錄本判決論罪科刑法條全文：
刑法第三百二十一條第一項第三款：
犯竊盜罪而有左列情形之一者，處六月以上五年以下有期徒刑：
  三、攜帶兇器而犯之者。
附  表：
┌──┬───────┬──────┬────┬───┬────────┐
│編號│行竊時間、地點│竊 得 財 物 │行竊工具│被害人│查  獲  經  過  │
├──┼───────┼──────┼────┼───┼────────┤
│    │九十年一月三十│車號ＳＣＰ─│持自己所│姜碧珍│九十年二月一日上│
│    │一日十七時三十│四五三號機車│有之鑰匙│      │午十時四十分許，│
│一  │分許，於苗栗縣│一部。      │一支（扣│      │在苗栗縣頭份鎮中│
│    │頭份鎮○○街十│            │案）。  │      │央路與忠孝一路口│
│    │號一樓前騎樓。│            │        │      │查獲。扣得鑰匙一│
│    │              │            │        │      │支。            │
├──┼───────┼──────┼────┼───┼────────┤
│    │九十年五月五日│車號ＳＢＩ─│持自己所│賴江燕│九十年五月十三日│
│    │十六時許，在苗│二三九號機車│有之鑰匙│珍    │十三時十分許，在│
│二  │栗縣頭份鎮尖豐│一部。      │一支（扣│      │苗栗縣頭份鎮○○○
○    ○路三０五號前。│            │案）。  │      │公墓前查獲。扣得│
│    │              │            │        │      │鑰匙一支。      │
├──┼───────┼──────┼────┼───┼────────┤
│    │九十年五月二十│車號ＪＶ─三│持自己所│戊○○│九十年五月二十七│
│    │二日上午十一時│六二九號自用│有之鑰匙│（登記│日上午九時十分許│
│三  │許，在新竹市中│小客貨車一部│一支（扣│名義人│，在新竹市○○路│
│    │華路六段二三五│。          │案）。  │：珮祥│內湖段查獲。扣得│
│    │號前。        │            │        │有限公│鑰匙一支。      │
│    │              │            │        │司）  │                │
├──┼───────┼──────┼────┼───┼────────┤
│    │九十年六月十八│高爾夫球車一│徒手。  │庚○○│九十年七月二日十│
│    │日十六時許，在│部及蓄電池一│        │      │八時三十分許，在│
│四  │新竹縣寶山鄉高│個。        │        │      │苗栗縣頭份鎮永昌│
│    │爾夫球場。    │            │        │      │街十二號三樓之被│
│    │              │            │        │      │告住處內查獲。  │
│    │              │            │        │      │                │
├──┼───────┼──────┼────┼───┼────────┤
│    │九十年六月二十│車號ＪＳ─八│持自己所│鄭錦權│九十年七月二日十│
│    │日二十一時許，│八二一號自用│有之鑰匙│（登記│八時三十分許，被│
│五  │在新竹市香山區│小客貨車一部│一支（未│名義人│告駕駛車號ＪＳ─│
│    │東香三十號前。│。          │扣案）。│：錦權│八八二一號自用小│
│    │              │            │        │企業有│客貨車，在苗栗縣│
│    │              │            │        │限公司│頭鎮○○街十二號│
│    │              │            │        │）    │前查獲。        │
├──┼───────┼──────┼────┼───┼────────┤
│    │九十年六月三十│小型電動吊車│徒手。  │辛○○│九十年七月二日十│
│    │日上午五時許，│一部、大型電│        │      │八時三十分許，在│
│六  │在苗栗縣興隆里│動鎚一部、切│        │      │被告位於苗栗縣頭│
│    │細坪附近。    │割機一台。  │        │      │份鎮○○街十二號│
│    │              │            │        │      │三樓之住處內查獲│
│    │              │            │        │      │。              │
├──┼───────┼──────┼────┼───┼────────┤
│    │九十年七月二日│電纜線一批、│持自己所│丙○○│同右時間、地點查│
│    │上午十時許，在│警報器一個、│有之油壓│      │獲，扣得油壓剪一│
│七  │許，於新竹市香│白鐵過濾網半│剪一支（│      │支。            │
│    │山區朝山里大湖│捲、鑄鐵一批│扣案）。│      │                │
│    │路十一號      │、馬達零件一│        │      │                │
│    │              │批、剪刀一批│        │      │                │
│    │          │、膠布一批。│        │      │                │
└──┴───────┴──────┴────┴───┴────────┘
